臺灣臺南地方法院刑事判決
110年度金訴字第420號
公  訴  人  臺灣臺南地方檢察署檢察官
被      告  吳美蘭




上列被告因洗錢防制法等案件，經檢察官提起公訴（110年度偵
字第13483號、110年度偵字第16601號）及移送併辦（110年度偵
字第21123號、110年度偵字第22733號、110年度偵字第25631號
、110年度偵字第26651號、111年度偵字第2106號），本院判決
如下：
    主  文
甲○○幫助犯洗錢防制法第十四條第一項之一般洗錢罪，處有期徒
刑陸月，併科罰金新臺幣拾萬元，罰金如易服勞役，以新臺幣壹
仟元折算壹日。未扣案之犯罪所得新臺幣陸萬元沒收，於全部或
一部不能沒收或不宜執行沒收時，追徵其價額。
    事  實
一、甲○○可預見將個人金融帳戶之存摺、提款卡及密碼交與他人
    ，可能被作為人頭帳戶使用而幫助他人詐欺取財，亦可能因
    其提供金融帳戶之行為，幫助他人掩飾、隱匿特定犯罪所得
    之本質及去向而製造金流斷點，仍基於縱如此發生亦不違背
    其本意之不確定故意，於民國110年2月3日前某日，與真實姓
    名年籍不詳、綽號「阿彬」之成年男子（下稱「阿彬」）約
    定，由其申設金融帳戶並交付予「阿彬」使用，作為抵銷其
    對「阿彬」新臺幣(下同)6萬元債務之代價。嗣甲○○於110年2
    月3日，至華南商業銀行股份有限公司，申辦開立金融帳戶
    （帳號000-000000000000號，下稱「華南帳戶」）之存摺、
    金融卡、網路銀行帳號及密碼，並於申辦成功後，立即將「
    華南帳戶」之存摺、金融卡、網路銀行帳號及密碼全數交付
    予在銀行外等候之「阿彬」使用，以此方式容任而幫助他人
    使用「華南帳戶」作為詐欺取財及洗錢之工具。嗣「阿彬」
    及所屬詐欺集團成員（均無證據顯示為未成年人）取得本案
    帳戶資料後，即共同意圖為自己不法之所有，基於詐欺取財
    及掩飾、隱匿特定犯罪所得本質及去向以洗錢之犯意聯絡，
    由不詳詐欺集團成員，於如附表「詐欺時間」欄所示時間，
    以如附表「詐欺方式」欄所示方式，向如附表「告訴人」欄
    所示之人施用詐術，致「告訴人」欄所示之人陷於錯誤後，
    於如附表「轉帳時間」欄所示時間，匯款如附表「匯款金額
    」欄所示金額至甲○○所申辦之「華南帳戶」，旋遭網路銀行
    轉出而提領一空，以此輾轉方式製造金流斷點，掩飾、隱匿
    詐欺犯罪所得之本質及去向以洗錢。嗣卯○○、壬○○、丑○○、
    子○○、辛○○、戊○○、辰○○、丙○○、寅○○、丁○○、癸○○、乙○○
    察覺有異報警處理，始循線查悉上情。
二、案經卯○○、壬○○、丑○○、子○○、辛○○、戊○○、辰○○、丙○○、
    寅○○、丁○○、癸○○、乙○○分別訴由新北市政府警察局汐止分
    局、花蓮縣政府警察局新城分局、臺中市政府警察局第三分
    局、臺南市政府警察局麻豆分局、佳里分局、永康分局、屏
    東縣政府警察局潮州分局報告臺灣臺南地方檢察署檢察官偵
    查起訴。
    理  由
壹、證據能力部分
    本判決所引用被告以外之人於審判外之陳述，雖屬傳聞證據
    ，然被告甲○○於本院審判程序中均表示同意作為證據（本院
    卷第36至38、132頁），本院審酌上開證據資料作成時之情
    況，尚無違法不當及證明力明顯過低之瑕疵，亦認為以之作
    為證據應屬適當，爰依刑事訴訟法第159條之5第1項規定，
    認有證據能力；其餘各項非供述證據，亦無證據證明係公務
    員違背法定程序所取得，或有證明力明顯過低之情，且經本
    院於審判期日合法踐行證據調查程序，由當事人互為辯論，
    業已保障當事人訴訟上之權利，本院均得採為證據。
貳、認定犯罪事實所憑之證據及理由
一、訊據被告固不否認於前述時間申辦「華南帳戶」，並於申辦
    後立即將「華南帳戶」之存摺、金融卡、網路銀行帳號及密
    碼交付予「阿彬」使用，嗣由「阿彬」及所屬詐欺集團成員
    於如附表「詐欺時間」欄所示時間，以如附表「詐欺方式」
    欄所示方式，向如附表「告訴人」欄所示之人施用詐術，致
    「告訴人」欄所示之人陷於錯誤後，於如附表「轉帳時間」
    欄所示時間，匯款如附表「匯款金額」欄所示金額至其所申
    辦之「華南帳戶」後，旋遭網路銀行轉出而提領一空等情，
    均不爭執。然矢口否認有何幫助詐欺及洗錢之意，辯稱：「
    阿彬」是地下錢莊的人，伊欠他6萬元，還不出錢及利息，
    「阿彬」就威脅伊去華南商業銀行辦帳戶給他使用，伊申辦
    「華南帳戶」當天就將帳戶之資料交給「阿彬」，「阿彬」
    說要作為賭博之用，伊不知道「阿彬」會將「華南帳戶」拿
    去做犯罪使用，伊覺得自己也是被害人云云。
二、經查：
  ㈠被告於事實欄所示之時間申辦「華南帳戶」，並於申辦後立
    即將「華南帳戶」之存摺、金融卡、網路銀行帳號及密碼於
    交付予「阿彬」使用；嗣由「阿彬」及所屬詐欺集團成員於
    如附表「詐欺時間」欄所示時間，以如附表「詐欺方式」欄
    所示方式，向如附表「告訴人」欄所示之人施用詐術，致「
    告訴人」欄所示之人陷於錯誤後，於如附表「轉帳時間」欄
    所示時間，匯款如附表「匯款金額」欄所示金額至其所申辦
    之「華南帳戶」後，旋遭網路銀行轉出而提領一空等情，業
    據被告供承在卷（本院卷第38、135頁），核與告訴人即證
    人卯○○、壬○○、丑○○、子○○、辛○○、戊○○、辰○○、丙○○、寅
    ○○、丁○○、癸○○、乙○○於警詢中證述之情節大致相符（警一
    卷第9至10、21至22、35至38、49至50頁；警二卷第3至4頁
    ；併辦警一卷第28至32頁；併辦警二卷第9至19、51至54頁
    ；併辦警三卷第15至18頁；併辦警四卷第45至54、131至134
    頁；併辦警五卷第6至8頁），並有華南商業銀行股份有限公
    司110年4月7日營清字第1100009992號函暨所檢附之被告開
    戶及交易資料、卯○○土地銀行帳戶網路轉帳明細、壬○○台幣
    轉帳明細、丑○○雲林縣警察局西螺分局西螺派出所受理詐騙
    帳戶通報警示簡便格式表、子○○左營菜公郵局存簿封面及內
    頁交易明細影本、子○○轉帳畫面擷圖、子○○與詐騙集團於LI
    NE對話紀錄擷圖、辛○○內湖東湖郵局存簿封面及內頁交易明
    細影本、辛○○轉帳交易明細畫面擷圖、戊○○中國信託銀行AT
    M交易明細畫面擷圖等件、戊○○與螞蟻Ants客服於LINE對話
    紀錄、辰○○華南銀行、台中銀行、臺灣銀行存簿封面及內頁
    影本庚○○與詐騙集團成員於LINE對話紀錄擷圖、丙○○手機轉
    帳交易明細内容擷圖、丙○○與詐騙集團成員於LINE對話紀錄
    擷圖、寅○○手機轉帳交易明細内容擷圖、丁○○與詐騙集團成
    員於LINE對話紀錄擷圖、丁○○宜蘭縣政府警察局蘇澳分局馬
    賽派出所受理詐騙帳戶通報警示簡便格式表、癸○○新北市政
    府警察局林口分局偵查隊受理詐騙帳戶通報警示簡便格式表
    、乙○○之轉帳交易明細資料在卷可查（警一卷第19至20、33
    、43、67、69、73至77、79至87頁；警二卷第6、16至19頁
    ；併辦警一卷第56至106、108頁；併辦警二卷第21至25、31
    至39、43至49、63、66、68至90頁；併辦警三卷第19至41頁
    ；併辦警四卷第57至66、73、141頁；併辦警五卷第10頁）
    ，是被告提供予「阿彬」之「華南帳戶」，確遭「阿彬」及
    所屬詐騙集團成員用以作為詐欺取財及掩飾、隱匿不法所得
    去向所用之犯罪工具，首堪認定。
  ㈡被告既以前開情詞置辯，是本案之爭點厥為：被告將「華南
    帳戶」交予「阿彬」使用時，主觀上有無幫助詐欺、洗錢之
    不確定故意？是否因交付「華南帳戶」而免除對「阿彬」之
    6萬元債務？經查：
  1.按刑法之故意犯，可分為直接故意與不確定故意，所謂不確
    定故意即指行為人對於構成犯罪之事實，預見其發生而其發
    生並不違反其本意，刑法第13條第2項定有明文。是行為人
    若對於他人可能以其所交付之帳戶，進行詐欺取財之犯罪行
    為，已預見其發生而其發生並不違反其本意，則其自仍應負
    相關之罪責。而在金融機構開立網路帳戶、實體帳戶、請領
    存摺及提款卡使用，係針對個人身分之社會信用而予以資金
    流通，有強烈屬人性格，而金融帳戶為個人理財工具，申請
    開設並無任何特殊限制，一般民眾均得以存入最低開戶金額
    之方式申請使用，且同一人得在不同之金融機構申請數個帳
    戶使用，乃眾所週知之事實；依一般人之社會經驗，若遇陌
    生人捨以自己名義申請帳戶，反向不特定人蒐集金融帳戶使
    用，衡情應對該帳戶是否供合法使用一節有所懷疑。且近來
    各式各樣之詐欺取財犯罪類型層出不窮，該等犯罪多係利用
    他人之帳戶取得贓款，以製造金流斷點，掩飾、隱匿不法所
    得之去向，躲避警方追查，此迭經媒體廣為披載、報導，應
    為一般人認知能力所能知悉；而取得金融帳戶之存摺、提款
    卡及密碼後，即得經由該帳戶提、匯款項，是以將自己所申
    辦帳戶之存摺、提款卡及密碼交付予欠缺信賴關係之他人，
    即等同將該帳戶之使用，置外於自己之支配範疇，而容任該
    人可得恣意為之，且無從僅因收取帳戶者之片面承諾，或該
    人曾空口陳述收取帳戶僅作某特定用途，即能確保自己所交
    付之帳戶，必不致遭作為不法使用，此情更當為曾使用金融
    機構帳戶之人所週知。
  2.被告於交付「華南帳戶」時，係年滿43歲之成年人，有被告
    個人戶籍資料查詢結果在卷可參（本院卷第13頁），且其於
    本院自承：學歷為國中畢業，有工作經驗，曾從事手工業，
    目前從事KTV坐檯伴唱小姐等語（本院卷第133至134、174頁
    ），依被告年紀及所述學、經歷，堪認被告為具有基本智識
    程度及相當工作經歷與社會經驗之人，且其於偵查及審理時
    均稱：開立銀行帳戶並非困難，伊申辦「華南帳戶」大約花
    一個小時就完成等語（偵一卷第20頁；本院卷第134頁），
    是被告對於常人皆可向金融機構申辦金融帳戶使用，若有陌
    生人捨此不為，反以提供對價之方式要求交付帳戶供其使用
    ，應有用以從事詐欺取財犯行並製造金流斷點之可能乙節，
    當無不知之理。又「阿彬」對於被告而言，乃不具特殊信賴
    關係之債主，以高於被告審理中自承之月薪（即1萬多元）
    為對價（即6萬元），僅要求被告提供1小時即完成申辦之金
    融帳戶供其使用（本院卷第133至134頁），依被告之智識程
    度及工作經驗，對於「阿彬」取得「華南帳戶」後，可能用
    以遂行詐欺取財、洗錢之犯罪等情，當可有所預見。被告辯
    稱：伊不知道「阿彬」會將「華南帳戶」作為犯罪使用，自
    己實亦為被害人等語，尚難採憑。
  3.參以被告於審理時自承：伊不會將自己使用之存簿交予他人
    使用，將「華南帳戶」交給「阿彬」後，也會擔心「華南帳
    戶」被隨便拿去使用，也曾覺得奇怪想要取消「華南帳戶」
    ，但怕取消後「阿彬」會來找我，所以不敢去銀行取消「華
    南帳戶」等語（本院卷第134、173頁），益徵被告知道不可
    以隨便將自己的金融帳戶交予他人使用，其通常也不會將金
    融帳戶交予他人使用，是其別申辦「華南帳戶」並將帳戶提
    供予「阿彬」使用時，主觀上對於其所提供之「華南帳戶」
    可能遭「阿彬」作為詐欺取財、洗錢之不法使用一節已有所
    預見，方會於交付帳戶後思考是否於要去銀行取消「華南帳
    戶」，然仍為貪圖無需付出勞力即可獲得之免除6萬元債務
    之利益，容任「阿彬」將「華南帳戶」供作詐欺、洗錢犯罪
    之匯款工具等不法目的使用，已彰顯被告具有縱上揭金融機
    構帳戶資料遭不法利用，仍不違背其本意之主觀心態，堪認
    被告確有幫助詐欺取財之不確定故意無訛。至被告雖稱其係
    被「阿彬」威脅方會申辦並交付「華南帳戶」予「阿彬」云
    云，然被告並未提出任何具體事證以佐其述為真，且若被告
    當時遭「阿彬」脅迫不得不配合對方要求，則其在脅迫不存
    在後，若認自己身命安危有虞，為恐嚇危害安全刑事案件之
    被害人，且預見所交付之「華南帳戶」資料將遭不法之徒擅
    自使用之情況下，竟然未向警方報案，所為乃有悖常情，上
    開說詞之憑信性自屬低落，尚無從遽信。
  4.又被告於偵查、審理中迭稱其係因無力支付向「阿彬」所借
    高利貸6萬元的本息，才會應「阿彬」之要求去申辦「華南
    帳戶」，且將「華南帳戶」存簿等資料交給「阿彬」後，「
    阿彬」即未曾再向其催討債務，且失去聯絡「阿彬」之方式
    （警一卷第4頁；偵一卷第20頁；本院卷第133、174頁），
    足認被告確實與「阿彬」約定以「華南帳戶」作為抵銷6萬
    元債務之對價，否則「阿彬」焉有不再向被告催討債務之理
    。是被告辯稱：其未以申辦之「華南帳戶」抵銷對「阿彬」
    之債務云云，諉無足採。
  5.綜上所述，被告上開所辯均不足採信，本案事證明確，被告
    犯行洵堪認定，應予依法論科。
參、論罪科刑
一、論罪
  1.按特定犯罪之正犯實行特定犯罪後，為掩飾、隱匿其犯罪所
    得財物之去向及所在，而令被害人將款項轉入其所持有、使
    用之他人金融帳戶，並由該特定犯罪正犯前往提領其犯罪所
    得款項得手，如能證明該帳戶內之款項係特定犯罪所得，因
    已被提領而造成金流斷點，該當掩飾、隱匿之要件，該特定
    犯罪正犯自成立一般洗錢罪之正犯。又刑法第30條之幫助犯
    ，係以行為人主觀上有幫助故意，客觀上有幫助行為，即對
    於犯罪與正犯有共同認識，而以幫助意思，對於正犯資以助
    力，但未參與實行犯罪之行為者而言。幫助犯之故意，除需
    有認識其行為足以幫助他人實現故意不法構成要件之「幫助
    故意」外，尚需具備幫助他人實現該特定不法構成要件之「
    幫助既遂故意」，惟行為人只要概略認識該特定犯罪之不法
    內涵即可，無庸過於瞭解正犯行為之細節或具體內容。此即
    學理上所謂幫助犯之「雙重故意」。至行為人提供金融帳戶
    提款卡及密碼予不認識之人，固非屬洗錢防制法第2條所稱
    之洗錢行為，不成立一般洗錢罪之正犯；然行為人主觀上如
    認識該帳戶可能作為收受、提領特定犯罪所得使用，他人提
    領後會產生遮斷資金流動軌跡以逃避國家追訴、處罰之效果
    ，仍基於幫助之犯意而提供，則應論以幫助犯一般洗錢罪（
    最高法院108年台上字第3101號刑事判決參照）。
　2.經查，被告提供其申辦之「彰銀網銀」予「阿彬」，容任「
    阿彬」及所屬詐騙集團向他人詐取財物、並掩飾、隱匿不法
    所得去向之用，揆諸前揭判決意旨，應認被告係基於幫助詐
    欺取財、幫助洗錢之犯意，而為構成要件以外之行為，僅該
    當於詐欺取財罪及洗錢罪之幫助犯。是核被告所為，係犯刑
    法第30條第1項前段、第339條第1項之幫助犯詐欺取財罪，
    及刑法第30條第1項前段、洗錢防制法第14條第1項之幫助洗
    錢罪。被告以一幫助行為，幫助詐騙集團詐騙如附表所示之
    人財物，並幫助洗錢，為想像競合犯，應從重論以一幫助洗
    錢罪。檢察官移送併辦部分（臺灣臺南地方檢察署110年度
    偵字第21123號、110年度偵字第22733號、110年度偵字第25
    631號、110年度偵字第26651號、111年度偵字第2106號），
    因與起訴部分有想像競合犯之裁判上一罪關係，為起訴之效
    力所及，本院自得併予審理。被告未實際參與詐欺取財及洗
    錢之構成要件行為，所犯情節較正犯輕微，爰依刑法第30條
    第2項規定，減輕其刑。
二、科刑
    爰以行為人之責任為基礎，審酌被告因貪圖無須勞動即可抵
    銷債務，率將「華南帳戶」資料提供他人作為不法目的使用
    ，並經詐欺集團成員持以對告訴人等12人遂行本件詐欺取財
    及洗錢犯行，紊亂社會正常交易秩序，並使不法之徒藉此輕
    易詐取財物、製造金流斷點，致使檢警難以追查緝捕，自應
    受一定程度之刑事非難。兼衡告訴人等12人因本案遭詐騙共
    蒙受數十萬元之損失，足認被告犯罪所生之財產損害甚大，
    復以被告迄今仍認自己為被害人，而未曾與告訴人等12人洽
    談和解，致未能填補告訴人所受損害。復衡酌被告犯後坦承
    確有將本案帳戶資料寄與他人，遭詐騙集團成員持以對告訴
    人遂行犯罪，惟否認有幫助詐欺取財、幫助洗錢之主觀犯意
    之犯後態度，兼衡被告於審理中自承為國中畢業之智識程度
    ，未婚，現從事KTV坐檯工作，日薪約2,000元，租屋獨居之
    家庭生活及經濟狀況（本院卷第174至175頁）等一切情狀，
    量處如主文所示之刑，並諭知罰金刑部分如易服勞役之折算
    標準。
肆、沒收
一、被告交付「華南帳戶」帳戶資料，獲有抵銷其對「阿彬」6
    萬元之利益，業經本院認定如前，而該經抵銷之債務係屬刑
    法第38條之1第4項所規定之財產利益，而為本件被告之犯罪
    所得，因未據扣案，爰依刑法第38條之1第1項前段、第3項
    規定宣告沒收，於全部或一部不能沒收或不宜執行沒收時，
    追徵其價額。
二、至洗錢防制法第18條第1項固規定：「犯第14條之罪，其所
    移轉、變更、掩飾、隱匿、收受、取得、持有、使用之財物
    或財產上利益，沒收之；犯第15條之罪，其所收受、持有、
    使用之財物或財產上利益，亦同。」，惟本案被告非實際提
    款之人，並未實際收受、取得、持有被害人受詐騙之款項，
    尚非洗錢防制法第14條第1項之正犯，自無上開條文適用，
    併予敘明。
據上論斷，應依刑事訴訟法第299條第1項前段，洗錢防制法第14
條第1項，刑法第11條前段、第30條第1項前段、第2項、第339 
條第1項、第55條、第42條第3項、第38條之1第1項、第3項、第4
項，刑法施行法第1條之1第1項，判決如主文。
本案經檢察官黃莉琄提起公訴，檢察官蔡佩容、林朝文、吳維仁
移送併辦，檢察官己○○到庭執行職務。
中　　華　　民　　國　　111 　年　　4 　　月　　12　　日
                  刑事第三庭  審判長法　官  陳振謙　
　　　　　　　　　
　　　　　　　　　                  法  官  蔡直青
　　　　　　　　　　　　　　　　　　
　　　　　　　　　                  法  官  茆怡文
以上正本證明與原本無異。
如不服本判決應於收受本判決後20日內向本院提出上訴書狀，並
應敘述具體理由。其未敘述上訴理由者，應於上訴期間屆滿後20
日內向本院補提理由書狀（均須按他造當事人之人數附繕本）「
切勿逕送上級法院」。 
　　　　　　　　　　　　　　　　　  書記官　薛雯庭
中　　華　　民　　國　　111 　年　　4 　　月　　12　　日
附表
編號 告訴人 詐欺時間 詐欺方式 轉帳時間 匯款金額 (新臺幣) 1 （即起訴書附表編號1) 卯○○ 110年3月20日 詐欺集團成員以不明交友軟體，於左列時間向卯○○佯稱：介紹之投資網站穩賺不賠云云，以此方法施用詐術，致卯○○陷於錯誤，於右列時間依指示轉帳至「華南帳戶」，旋經詐欺集團成員提領。 ㈠110年3月21日下午7時40分 45,000元     ㈡110年3月21日下午10時8分 21,000元 ２ （即起訴書附表編號２) 壬○○ 110年3月17日 詐騙集團成員於左列時間，以通訊軟體LINE暱稱「陳美婷」向壬○○佯稱：介紹之投資網站穩賺不賠云云，以此方法施用詐術，致壬○○陷於錯誤，於右列時間依指示轉帳至「華南帳戶」，旋經詐欺集團成員提領。 110年3月21日下午10時51分 15,000元 ３ （即起訴書附表編號３) 丑○○ 110年3月19日 詐騙集團成員以交友軟體TOKI暱稱「小佳」，於左列時間，邀請廖家樑加入AETOS外匯平台進行投資，並於丑○○依指示操作後對之佯稱：投資已獲利，以此方式施用詐術，致丑○○陷於錯誤，於右列時間依指示轉帳至「華南帳戶」，旋經詐欺集團成員提領。 110年3月22日上午10時13分 30,000元 ４ （即起訴書附表編號４) 子○○ (起訴書誤載為烏承恩) 110年3月19日 詐騙集團成員以通訊軟體LINE暱稱「林琬容」，於左列時間，邀請鄔承恩加入外匯投資平台，佯稱：加入投資平台，可免手續費云云，以此方法施用詐術，致子○○陷於錯誤，於右列時間依指示轉帳至「華南帳戶」，旋經詐欺集團成員提領。 ㈠110年3月22日下午12時16分 30,000元     ㈡110年3月22日下午7時33分 30,000元 ５ （即起訴書附表編號５) 辛○○ 110年3月6日 詐編集團成員以交友軟體暱稱「靜芳」結識辛○○並加為通訊軟體LINE好友後，於左列時間，向陳嘉展佯稱：可經由DOOPIME網站投資虛擬貨幣賺錢云云，以此方式施用詐術，致辛○○陷於錯誤，於右列時間依指示轉帳至「華南帳戶」，旋經詐欺集團成員提領。 110年3月22日 下午1時50分 30,000元 ６ （即併辦㈠) 戊○○ 110年3月10日 詐欺集團成員以交友軟體Paktor暱稱「張依依」，於左列時間，向戊○○佯稱：投資平台螞蟻外匯交易所，可帶領購買外匯賺錢，要先投資一筆錢云云，以此方式施用詐術，致莊家齊陷於錯誤，於右列時間依指示匯款至「華南帳戶」，旋經詐欺集團成員提領。 110年3月21日下午6時22分 21,000元 ７ （即併辦㈡犯罪事實㈠) 辰○○  110年3月10日 詐欺集團成員以交友軟體Cheers暱稱「思來想佳」結識庚○○，並加入通訊軟體LINE聊天室後，以暱稱「劉思佳」向庚○○佯稱：參加「螞蟻ANTS」平臺可代客操作外匯，獲利優沃云云，以此方式施用詐術，致辰○○陷於錯誤，於右列時間依指示轉帳至「華南帳戶」，旋經詐欺集團成員提領。 ㈠110年3月21日下午2時54分 　(併辦㈡誤載匯款時間) 30,000元     ㈡110年3月21日下午2時57分 30,000元     ㈢110年3月21日下午3時整 　(併辦㈡誤載匯款時間) 30,000元 ８ （即併辦㈡犯罪事實㈡) 丙○○ 110年3月10日前某時 詐欺集團成員於交友軟體Wedate結識丙○○後，以通訊軟體LINE暱稱「曉敏」於左列時間，向丙○○佯稱：投資AUSFOREX虛擬平臺可獲鉅額報酬云云，以此方式施以詐術，致丙○○陷於錯誤，於右列時間依指示轉帳至「華南帳戶」，旋經詐欺集團成員提領。 ㈠110年3月21日下午3時35分 50,000元     ㈡110年3月21日下午3時45分 50,000元 ９ （即併辦㈢) 寅○○ 109年12月間 寅○○於左列時間，瀏覽臉書「ACE領峰」投資網頁後，以通訊軟體LINE結識ID「ace0988」之詐欺集團成員，該成員即向寅○○佯稱：投資獲利頗豐云云，以此方式施用詐術，致寅○○陷於錯誤，於右列時間依指示轉帳至「華南帳戶」，旋經詐欺集團成員提領。 110年3月21日下午3時28分 10,000元 10 （即併辦㈣附表編號１) 丁○○ 110年3月中旬 詐欺集團成員於左列時間，透過手機軟體股市爆料同學會結識張明詠，後於通訊軟體LINE以暱稱「林子琪」佯稱：可投資操作外匯市場交易，最近市場行情不錯云云，以此方式施用詐術，致丁○○陷於錯誤，於右列時間依指示轉帳至「華南帳戶」，旋經詐欺集團成員提領。 ㈠110年3月22日上午11時4分 38,000元     ㈡110年3月22日上午11時5分 21,000元 11 （即併辦㈣附表編號２) 癸○○ 110年3月中旬 詐欺集團成員於左列時間，透過交友軟體結識癸○○後，於通軟體LINE以暱稱「張語茹」佯稱：可投資操作外匯云云，以此方式施用詐術，致癸○○陷於錯誤，於右列時間依指示轉帳至「華南帳戶」，旋經詐欺集團成員提領。 ㈠110年3月22日下午4時11分 　(併辦㈣誤載匯款時間) 50,000元     ㈡110年3月22日下午16時25分 　(併辦㈣誤載匯款時間) 12,280元 12 （即併辦㈤) 乙○○ 110年03月10日 詐欺集團成員於左列時間，透過交友軟體結識乙○○後，向其介紹投資網站客服人員，並佯稱：投資外匯，保證獲利云云，以此方式施用詐術，致乙○○陷於錯誤，於右列時間依指示轉帳至「華南帳戶」，旋經詐欺集團成員提領。 ㈠110年3月22日下午4時29分 36,180元     ㈡110年3月22日下午18時29分 48,000元 
附錄本案論罪科刑法條：
中華民國刑法第30條
幫助他人實行犯罪行為者，為幫助犯。雖他人不知幫助之情者，
亦同。
幫助犯之處罰，得按正犯之刑減輕之。

中華民國刑法第339條第1項
意圖為自己或第三人不法之所有，以詐術使人將本人或第三人之
前交付者，處5年以下有期徒刑、拘役或科或併科50萬元以下罰
金。

洗錢防制法第2條
本法所稱洗錢，指下列行為：
一、意圖掩飾或隱匿特定犯罪所得來源，或使他人逃避刑事追訴
    ，而移轉或變更特定犯罪所得。
二、掩飾或隱匿特定犯罪所得之本質、來源、去向、所在、所有
    權、處分權或其他權益者。
三、收受、持有或使用他人之特定犯罪所得。
　　
洗錢防制法第14條第1項
有第2條各款所列洗錢行為者，處7年以下有期徒刑，併科新臺幣
500萬元以下罰金。